【裁判字號】    95,中交簡上,866
【裁判日期】    951229
【裁判案由】    公共危險
【裁判全文】
臺灣臺中地方法院刑事判決         95年度中交簡上字第866號
上  訴  人  臺灣臺中地方法院檢察署檢察官
被      告  甲○○
上上訴人因公共危險案件，不服臺灣臺中地方法院簡易庭95年度
中交簡字第1408號中華民國95年8 月18日第一審簡易判決（聲請
案號：臺灣臺中地方法院檢察署95年度速偵字第2930號），提起
上訴，本院管轄第二審合議庭判決如下：
    主    文
上訴駁回。
    理    由
一、本案經本院審理結果，認第一審簡易判決認事用法及量刑均
    無不當，應予維持，並引用第一審判決書及簡易判決處刑書
    記載之犯罪事實、證據及理由（如附件）。
二、上訴人即檢察官之上訴意旨略以：被告酒後駕車經測得呼氣
    中含酒精濃度為每公升1.14毫克，犯罪情節非輕微，再斟酌
    依道路交通管理處罰條例第35條第1款之規定，酒精濃度超
    過規定標準，最高可處以新台幣6萬元之罰鍰，又依行政罰
    法第26條第1項規定，刑事法律之處罰優先於行政機關裁罰
    （一事不兩罰），故刑事法律之處罰，自應考量行政機關對
    此行為之裁罰範圍，且處以較重之刑，俾其重視刑罰而生戒
    心，以杜再犯及確保其自身及他人之安全，原審判處被告拘
    役30日，顯然過輕，並可能使被告產生刑事處罰輕予行政罰
    鍰之感，而有未當，為此請求上訴等語。惟按關於刑之量定
    ，係實體法上賦予法院得為自由裁量之事項，倘其未有逾越
    法律所規定之範圍，或濫用其權限，即不得任意指摘為違法
    （最高法院75年台上字第7033號判例意旨可資參照），且在
    同一犯罪事實與情節，如別無其他加重或減輕之原因，下級
    審量定之刑，亦無過重或失輕之不當情形，則上級審法院對
    下級審法院之職權行使，原則上應予尊重（最高法院85年度
    台上字第2446號裁判意旨參照）。經查，被告所犯之刑法第
    185條之3之服用酒類不能安全駕駛動力交通工具而駕駛罪，
    其法定刑為「1年以下有期徒刑、拘役或3萬元以下罰金」，
    原審審酌被告之酒醉程度，仍駕駛機車行駛一般市區道路，
    對往來人車安全造成之危險，惟並未造成其他用路人損害等
    一切情狀，於法定刑度內量處被告拘役30日，並諭知易科罰
    金之折算標準，難謂有何違法失當之處。檢察官雖認原審量
    刑過輕，然刑事處罰與行政裁罰其性質、效果及影響本非相
    同，已難相提並論。且拘役刑屬自由刑，原審判決所處拘役
    雖諭知得易科罰金，惟是否准予易科，執行檢察官仍應依修
    正前刑法第41條規定審酌，尚不得僅以所處拘役易科後之罰
    金數額，較行政罰鍰之金額為低，即認原判決量刑失當，是
    檢察官前揭上訴理由指稱原審量刑過輕等語，即非允洽。經
    核原審認事用法均無不合，量刑亦屬妥適，檢察官以前揭理
    由提起上訴，為無理由，應予駁回。
據上論斷，應依刑事訴訟法第455條之1第1項、第3 項、第373條
、第368條、第364條，判決如主文。
本案經檢察官乙○○到庭執行職務。
中    華    民    國    95    年    12    月    29    日
                  刑事第二庭    審判長法  官  林清鈞
                                      法  官  郭書豪
                                      法  官  林慧英
上正本證明與原本無異。
本件不得上訴。
                                      書記官  廖碩薇
中    華    民    國    95    年    12    月    29    日


司法院資訊處製作；財團法人民間司法改革基金會備份。
